臺灣臺北地方法院民事判決　　　　　　　93年度訴字第3971號
原　　　告　乙○○　　台北市○○區○○街222巷23號2樓
訴訟代理人　陳培豪律師
被　　　告　丙○○
訴訟代理人　甲○○
上開當事人間請求侵權行為損害賠償事件，本院於中華民國94年
8月22日言詞辯論終結，判決如下：
    主      文
被告應給付原告新台幣陸萬陸仟肆佰伍拾伍元，及自民國九十三
年八月二十四日起至清償日止，按年息百分之五計算之利息。
原告其餘之訴駁回。
訴訟費用由被告負擔十分之二，餘由原告負擔。
本判決第一項得假執行。
原告其餘假執行之聲請駁回。
　　事實及理由
一、原告起訴主張：被告於民國93年2月24日19時30分許駕駛車
    號DF-0918號自用小客車，沿臺北市○○○路由北往南方向
    行駛，行經金山南路與金華街口，因左轉彎金華街未讓直行
    車先行，撞及沿臺北市○○○路由南往北方向行駛由原告乙
    ○○駕駛之車號D2-6911號自用小客車右前車頭毀損。本件
    事故業經臺北市政府交通大隊肇事原因初步分析研判表認原
    告並無肇事責任，是被告應就原告自用小客車所受損害負全
    部責任。為此依侵權行為法律關係，訴請被告賠償道路救援
    支出拖吊車費用1,600元、購買汽車零件及修理費用共201,
    262元、烤漆費用46,700元、車損送修期間二個月，每日租
    車費用3,000元，共18萬元、車損修復減少之價額5萬元及精
    神賠償5萬元，並聲明：(1)被告應給付原告新台幣（下同）
    579, 562元，及自起訴狀繕本送達被告之翌日起至清償日止
    ，按年息百分之5計算之利息。(2)願供擔保，請准宣告假執
    行。
二、被告答辯：對其應負過失侵權行為責任並不爭執，惟原告修
    車費用過高，零件應予折舊。立明汽車估價單46,700元，烤
    漆只有19,300元，其他的金額都是跟烤漆沒有關。又被告從
    事的職務開保時捷跑車並不合理，修車時間大概一個禮拜到
    十天左右，每日租金三千元，也沒有必要。原告也無法舉證
    車輛減損的價額。又本件係財產上損害，沒有人格權損害等
    語置辯，並聲明：原告之訴及假執行之聲請均駁回。
三、二造不爭執之事項：
(一)、原告乙○○為車號D2-6911號自用小客車之所有權人，被告
    駕駛之車號DF-0918號自用小客車左轉彎車未讓直行車先行
    撞及原告乙○○駕駛之車號D2-6911號自用小客車右前方，
    致原告之自用小客車右前車頭毀損，並有臺北市政府警察局
    交通警察大隊事故肇事原因初步分析研判表、臺北市政府警
    察局大安分局交通分隊道路交通事故調查報告表、現場圖、
    補充資料表、交通事故談話紀錄表二份、現場照片五張，及
    臺北市車輛行車事故鑑定委員會94年6月2日北鑑審字第0943
    0156000號鑑定意見書為憑，被告亦不爭執其應負過失侵權
    行為責任。
(二)、原告購買修復車號D2-6911號自用小客車汽車材料費用由龍
    英廣告公司支付，龍英廣告公司已將債權轉讓予原告。
(三)、系爭車號D2-6911號自用小客車修復費用，零件費用為181,
    555元、鈑金工資為24,300元、烤漆工資為19,300元，合計
    為225,155元，有臺灣區汽車修理工業同業公會94年3月3日
    94區汽工（同）字第94033號函一紙在卷可憑。
四、本院得心證之理由：
    按「因故意或過失，不法侵害他人之權利者，負損害賠償責
    任」、「汽車、機車或其他非依軌道行駛之動力車輛，在使
    用中加損害於他人者，駕駛人應賠償因此所生之損害。但於
    防止損害之發生，已盡相當之注意者，不在此限」，民法第
    184條第1項前段、第191條之2分別定有明文。被告對其應負
    過失侵權行為損害賠償責任既不爭執，茲僅就原告各項請求
    有無理由分項審究如下：
(一)、車損部分：
    原告請求被告賠償：購買汽車零件費用202,910元（原告
    誤載為201,262元），雖據原告提出購買汽車零件統一發票
    六張為據，惟原告提出之六紙統一發票僅記載汽車零件，並
    未詳細記載零件名稱，且本院將原告提出之立明汽車有限公
    司估價單送請臺灣區汽車修理工業同業公會鑑定，零件費用
    應為181,555元，亦有二造不爭執之臺灣區汽車修理工業同
    業公會94年3月3日94區汽工（同）字第94033號函及鑑價表
    附卷為憑，該估價單詳載修理明細，自應以臺灣區汽車修理
    工業同業公會鑑定之零件價格181,555元較為可採，是被告
    抗辯零件費用過高，尚可採信，原告主張逾此部分之零件費
    用，不足為採。修車及烤漆費用46,700元，業經證人即立
    明汽車有限公司人員江瑞琪證稱：伊有向原告收取修理費及
    烤漆費46,700元，零件是原告自己帶去的等語（見本院94年
    8 月22日筆錄），並有原告提出之立明汽車有限公司估價單
    一紙附卷可憑，原告主張其支出修理及烤漆費用46,700元，
    堪以採信。再查，原告之自用小客車係79年出廠，有原告提
    出之行車執照在卷可稽，至93年2月間遭被告駕車撞及受損
    止，已使用超過5年，該車之修理，既以新零件更換被撞毀
    之舊零件，自應將折舊予以扣除（最高法院77年度第9次民
    事庭會議決議參照）。按行政院所頒佈之固定資產耐用年數
    表第2類第3項規定，自用小客車之耐用年數為5年，依定率
    遞減法每年折舊千分之536，又其最後1年之折舊額，加歷年
    折舊累計額，其總和不得超過該資產成本原額9/10。本件原
    告車輛使用已逾5年耐用年限，則該車更換零件之折舊總額
    應為13,230元（181,555×0.9=1 63,400，元以下四捨五入
    ），扣除折舊額後，原告所得請求之車損賠償為18,155元（
    181,555－163, 400＝18,155）。至修理及烤漆費用46,700
    元，因非零件，不應予以折舊。拖吊費用1,600元，業經
    原告提出全峰道路救援組織服務四聯單為憑，被告亦不爭執
    ，此部分，亦應准許。故原告請求被告賠償之零件費用18,
    155元、修車及烤漆費用46,700元及拖吊費用1,600元部分，
    合計66,455元為有理由，逾此部分之請求，不應准許。
(二)、車輛價值損失、扣薪費用、租車費用及精神損失部分：
    原告請求被告賠償車輛價值損失5萬元，原告並未提出任何
    證據證明其車輛之市場交易價值確因該車禍而減損及其減損
    之價額為何，況該車既已修復並重新烤漆，已回復當時之原
    狀，是原告請求被告賠償該車減損之價額，自難准許。原告
    又主張其因協調賠償事宜，延誤工作，致遭扣薪5萬元及因
    業務需要用車，向賈欣梅租金，共支出租金18萬元云云，惟
    原告身體並未因本件車禍而受傷，並無不能按公司規定上班
    之理，縱其工作確實遭受扣薪，亦與被告之侵權行為無關；
    又原告從事廣告業務，並非以駕駛汽車為業，其為業務之進
    行亦非無其他運輸交通工具可資搭乘，是原告請求租車費用
    18萬元，亦不應准許。又原告請求精神損失5萬元，惟本件
    原告係因財產權遭不法侵害，並非因身體、健康、名譽等人
    格法益遭受侵害，其請求被告賠償精神損害，顯與民法第19
    5條第1項之規定有違，亦難准許。
(三)、綜上所述，被告應賠償原告之金額為零件費用18,155元、修
    車及烤漆費用46,700元及拖吊費用1,600元部分，合計66,
    455元，逾此部分之請求，則無理由。
五、綜上所述，原告依侵權行為之法律關係請求被告給付66,455
    元，及自起訴狀繕本送達翌日（即93年8月24日）起至清償
    日止，按年息5％計算之利息，為有理由，應予准許。逾此
    數額之請求，則無理由，應予駁回。
六、本判決原告勝訴部分，本院所命之給付未逾50萬元，爰依職
    權宣告假執行，至原告敗訴部分，其假執行之聲請即失所附
    麗，應予駁回。
七、本件因事證已臻明確，兩造其餘攻擊、防禦方法及所為之立
    證，經核與判決之結果不生影響，無庸逐一論述，併予敘明
    。
八、結論：本件原告之訴為一部有理由，一部無理由，爰依民事
    訴訟法第79條、第389條第1項第5款之規定，判決如主文。
中　　華　　民　　國　　94　　年　　9 　　月　　5 　　日
                  民事第六庭    法　官　楊晉佳
以上正本係照原本作成。
如對本判決上訴，須於判決送達後20日內向本院提出上訴狀。
中　　華　　民　　國　　94　　年　　9 　　月　　6 　　日
                    　　　　　　書記官　朱俶伶
